臺灣高雄地方法院刑事判決　　　　　　　　　　　　　九十一年度重訴字第六四號
　　公　訴　人　臺灣高雄地方法院檢察署檢察官
　　被　　　告　甲○○
　　選任辯護人　張賜龍
　　　　　　　　郭淑萍
右列被告因違反毒品危害防制條例案件，經檢察官提起公訴（九十一年度偵字第一七
０五四號），本院判決如左：
    主  文
甲○○運輸第二級毒品，處有期徒刑拾貳年，褫奪公權陸年。
扣案第二級毒品安非他命（驗後合計淨重貳仟玖佰捌拾壹點壹捌公克，純質淨重貳仟
伍佰貳拾柒點柒肆公克）沒收銷燬之。
    事  實
一、甲○○住臺北縣板橋市，明知安非他命業經公告列為毒品危害防制條例所管制之
    第二級毒品，不得製造、運輸、販賣、意圖販賣而持有、轉讓、施用或持有，猶
    透過林金龍（另案偵辦）介紹，於民國九十一年八月六日上午，駕駛車牌號碼七
    Ｗ─四二一九號汽車南下，於當日下午一時許，在臺南縣永康鄉某加州炸雞店內
    ，以新臺幣（下同）五十萬元代價向張志成（另案偵辦）購得安非他命乙批後，
    旋即基於運輸第二級毒品安非他命之犯意，駕駛上開汽車將該批安非他運回北部
    ，嗣於同日下午一時二十分許，行經國道高速公路新市收費站，遭法務部調查人
    員攔截查獲，並當場在其所駕駛之上開車內扣得該批安非他命（含三大包及一小
    包，驗後合計淨重二九八一‧一八公克，純質淨重二五二七‧七四公克）。
二、案經法務部調查局南部地區機動工作組移送臺灣高雄地方法院檢察署檢察官偵查
    起訴。
    理  由
一、訊據被告甲○○對於右揭時地駕車南下購得安非他命乙批，欲載運返回臺北，途
    經國道高速公路新市收費站為警查獲等事實供陳不諱，核與介紹購買毒品之林金
    龍及販賣毒品之張志成於偵查中供述之情節相合，並有查獲之安非他命乙批（含
    三大包及一小包，驗後合計淨重二九八一‧一八公克，純質淨重二五二七‧七四
    公克）扣案可佐，該批毒品經送請法務部調查局鑑定結果，確係第二級毒品甲基
    安非他命無誤，亦有法務部調查局鑑定通知書在卷足稽，被告購入上開安非他命
    後，自臺南載運返回臺北途中為警查獲之事實，洵堪肯認無疑。被告雖以其係為
    供己施用而購入，無運輸之意等語置辯，辯護人亦以被告為供己施用而持有該批
    毒品，不構成運輸毒品罪等意旨為被告辯護，然按毒品危害防制條例所謂之「運
    輸」，係指轉運輸送而言，亦即由一地轉運輸送至另一地，不以由外國輸送至本
    國，或由本國運輸至外國為限，在本國境內之轉運輸送亦屬之，至於運輸之動機
    目的是否意在圖利，係在為己或為他人，運輸之方法為海運、空運、陸運均非所
    問，零星夾帶或短途持送者，固得斟酌實際情形依持有煙毒罪論科，然係指無運
    輸或販賣之意圖單純持有煙毒者而言，非謂凡零星夾帶或短途持送煙毒者，不問
    其犯意如何概論以持有煙毒之罪，此有最高法院八十二年度第三次刑事庭會議決
    議、司法院院解字第三五四一號及第三八五三號解釋意旨可供參考，被告雖稱係
    為供己施用而購入安非他命，然該批安非他命重量，驗後淨重合計高達二九八一
    ‧一八公克，純質淨重二五二七‧七四公克，數量龐大，且被告係甫購入後欲運
    回臺北途中為警查獲，其由南至北之載運行為，顯明有運輸之犯意甚明，要非前
    開院解字第三五四一號解釋意旨所稱「零星夾帶」或「短途持送」之單純持有情
    形無疑，故被告之行為，已該當運輸安非他命毒品罪之構成要件，至為明確，被
    告所辯及辯護人之辯護意旨，均無從憑採。從而本件被告運輸安非他命犯行，事
    證明確，洵堪認定。
二、查安非他命係毒品危害防制條例第二條第二項第二款所列之第二級毒品，不得製
    造、運輸、販賣、意圖販賣而持有、轉讓、施用。故被告運輸安非他命行為，核
    係犯毒品危害防制條例第四條第二項之運輸第二級毒品罪（按運輸行為之既未遂
    ，以物已否起運為標準，不以物之是否已運至目的地為準，故被告雖於運輸途中
    遭警查獲，然既已起運，仍屬既遂，有最高法院九十年度台上字第七一二六號、
    九十年度台上字第一二０號刑事判決可供參考）。審酌被告運輸安非他命毒品數
    量重達二千多公克，且純度極高，一旦流入市面，可成造成之危害甚鉅，惟念其
    遭查獲後坦承購買毒品情節，並供出毒品來源，因而另行查獲張志成販毒案情，
    有張志成坦承販毒之偵查筆錄在卷可稽，其前亦無犯罪前科，素行尚佳，有臺灣
    高等法院被告全國前案紀錄表在卷供參等一切情狀，量處如主文所示之刑，並依
    其犯罪之性質，認有褫奪公權之必要，併予諭知褫奪公權六年。扣案之安非他命
    （含三大包及一小包，驗後合計淨重二九八一‧一八公克，純質淨重二五二七‧
    七四公克），經送請法務部調查局鑑定結果，確係第二級毒品甲基安非他命無誤
    ，有法務部調查局鑑定通知書在卷足稽，爰依毒品危害防制條例第十八條第一項
    前段規定宣告沒收並銷燬之；至鑑驗耗用之安非他命既已滅失，無庸宣告沒收銷
    燬。
三、末按公訴人就被告前揭購入安非他命，於載運途中為警查獲之犯罪事實，雖以被
    告所購入之安非他命數量重達二千多公克（驗後合計淨重二九八一‧一八公克）
    ，顯逾個人施用之所需，且安非他命無法長期保存，若非供販賣之用，無須一次
    大量購入等情，認被告必有販賣意圖，逕以販賣安非他命罪名起訴被告，惟被告
    始終否認有販賣意圖，而所謂之「意圖」乃犯罪構成之主觀違法要素，行為人是
    否具有販賣之意圖，非僅單純之主觀意念而已，猶須相當之客觀事實，足以表明
    其意念之遂行性及確實性，始足當之（參考最高法院九十年度台上字第一五二一
    號判決）。又刑事訴訟法上所謂認定犯罪事實之證據，係指足以認定被告確有犯
    罪行為之積極證據而言，該項證據自須適合於被告犯罪事實之認定，始得採為斷
    罪資料（最高法院三十年上字第八一六號判例、最高法院二十九年上字第三一０
    五號判例參照）。若證據資料在經驗科學上或論理法則上尚有對被告較為有利之
    存疑，且無從依其他客觀方法排除此項合理之可疑，即不得以此資料作為斷罪之
    基礎，亦即得為訴訟上之證明者，無論為直接或間接證據，均須客觀上於一般人
    均不致有所懷疑，而達於確信之程度者，始可據為有罪之認定，倘其證明尚未達
    於「確信」之程度，而有合理可疑存在時，即難據以為被告不利認定。本件被告
    購入之安非他命數量雖甚鉅，然由被告初於警訊供稱毒品是其與「林德田」之人
    合資購買，後於偵審期間又改稱是伊向「林德田」借錢購買等語，足見被告究係
    自行購入或與他人合資購買，尚無從確認，甚或單純為他人出面購毒之情，亦甚
    屬可能，且若為己購毒，其購毒之目的，或供己施用，或供販售，抑或欲供他人
    無償使用，甚或其他用途，凡此諸情均有可能，是被告購毒之目的，其合理可能
    原因顯然非一，本件既無購毒者指述向被告購買毒品之事，被告亦非從事販賣毒
    品交易時為警查獲，更無查獲分裝袋、電子秤、帳冊等相關販毒證據足可據為認
    定被告有販賣意圖，而得排除其他可能之合理懷疑，自無從依據購入毒品數量多
    寡即遽以認定販賣意圖，逕以販賣毒品罪相繩，故公訴人起訴被告購入上開安非
    他命，於運送途中為警查獲之犯罪事實，核應成立運輸第二級毒品罪，公訴人認
    係構成販賣第二級毒品罪，起訴法條尚有未洽，應予變更，附此敘明。
據上論斷，應依刑事訴訟法第二百九十九條第一項前段、第三百條，毒品危害防制條
例第四條第二項、第十八條第一項前段，刑法第十一條、第三十七條第二項，判決如
主文。
中      華      民      國    九十一    年     十一     月    二十六    日
                                     臺灣高雄地方法院刑事第五庭
                                         審判長法  官  吳  永  宋
                                               法  官  張  茹  棻
                                               法  官  陳  淑  卿
右正本證明與原本無異。
如不服本判決，應於判決送達後十日內，向本院提出上訴狀。
                                               書記官  邱  靜  銘
中      華      民      國    九十一    年     十一     月    二十六    日
附錄本判決論罪之法條：
毒品危害防制條例第四條第二項：
製造、運輸、販賣第二級毒品者，處無期徒刑或七年以上有期徒刑，得併科新台幣七
百萬元以下罰金。
